臺灣宜蘭地方法院刑事判決　　　　　　　　　　　　　九十一年度易字第一二二號
　　公　訴　人　臺灣宜蘭地方法院檢察署檢察官
　　被　　　告　丙○○
　　被　　　告　甲○○
右列被告因竊盜案件，經檢察官提起公訴 (九十一年度偵字第三四０號），本院判決
如左：
    主  文
丙○○共同竊盜未遂，累犯，處有期徒刑肆月，如易科罰金，以參佰元折算壹日。
甲○○共同竊盜未遂，處有期徒刑參月，如易科罰金，以參佰元折算壹日。
    事  實
一、丙○○前因違反麻醉藥品管理條例案件，於民國八十七年四月三十日，經本院判
    處有期徒刑四月確定，並於八十七年六月二日易科罰金執行完畢。詎仍不知悔改
    ，竟與甲○○共同基於意圖為自己不法所有之犯意聯絡，於九十一年二月一日上
    午不詳時間，由丙○○駕駛車牌號碼ＩＱ－０三八一號自用小客車搭載甲○○，
    停放於宜蘭縣冬山鄉○○○路三一號「坤伯企業股份有限公司」（以下簡稱「坤
    伯公司」）外，因見公司內某辦公室大門未關，二人遂直接進入該公司欲徒手竊
    取「坤伯公司」所有之鋁窗二十片(侵入建築物部分未據告訴)，嗣二人將鋁窗卸
    下放在地上整理分類，正擬搬運之際，適「坤伯公司」管理員乙○○於同日上午
    八時三十分許進入公司時發現，二人聞聲旋即逃離現場，經乙○○報警並將前開
    自用小客車之輪胎放氣，二人始於同日上午九時三十分為警在「坤伯公司」附近
    之草叢中查獲。
二、案經宜蘭縣警察局羅東分局報請臺灣宜蘭地方法院檢察署檢察官偵查起訴。
    理  由
一、訊據被告丙○○、甲○○均矢口否認有何竊盜犯行，被告丙○○辯稱：伊係隔壁
    台化公司員工，當天係要上班經過「坤伯公司」因一時內急，且該處外觀看起來
    像廢棄的工廠，方至該處上小號，伊二人約於當日上午八時三十分許到達該處，
    該處離台化公司約只有一公里左右，離家則約只有十分鐘之路程，伊當天聽到聲
    音時，因為二人均有前科才會逃跑，伊進去時，鋁窗已經在地上，伊上完廁所剛
    要離開時就被發現云云。被告甲○○則辯稱：渠住家在被告丙○○隔壁，當天係
    搭被告丙○○的車子要去該公司上大號，因有前科怕報警會有麻煩才逃跑，渠等
    二人並未竊取鋁窗云云。經查：右揭事實，業據證人乙○○於警訊及偵查中證訴
    綦詳，並於本院調查中結證稱：其前一日去公司巡視時，公司的鋁窗都還好好的
    ，警察抓到被告二人時，他們都不承認，但當天他們把辦公室的鋁窗拆下來，並
    把白鐵捲門及鐵捲門之柱子及部分鋁窗搬走，但其並未目擊，剩下鋁窗還沒載走
    時，就被其發現，其確實看到他們在現場拿鋁窗，被拆下的鋁窗約有二十片左右
    ，他們是把玻璃拆下，並把玻璃跟門窗分開放置，其發現時，被告二人正在整理
    鋁窗等語（見本院九十一年四月八日訊問筆錄），並有證人乙○○代表「坤伯公
    司」出具之贓物認領保管單一紙附卷可稽，且被告二人拆卸鋁窗之地方，係「坤
    伯公司」另一間辦公室，雖然沒有在辦公，但非空屋等情，亦據證人乙○○證述
    在卷，是被告所辯該處係空屋，欲進入該處上廁所云云，實難採信。又被告二人
    於本院調查審理中就當日在「坤伯公司」附近出現之原因，先稱當日未上班，係
    回家途中順道經過該處上廁所（見本院九十一年四月八日訊問筆錄），後則均改
    稱當日上午係要去台化公司上班，途經該處因內急進入云云（見本院九十一年四
    月二十三日訊問筆錄），前後供述矛盾不一，未足可信。況縱當日二人確欲進入
    該處如廁，則被告二人住處距「坤伯公司」現場僅約十分鐘車程，距二人所稱工
    作地點距「坤伯公司」僅約一公里左右，衡之常情，二人應駕車到上開二處如廁
    方是，何以於工作地及住處附近停車？是被告等所辯均係飾卸之詞，不足採信。
    本件事證明確，被告二人犯行均堪認定。
二、按竊盜罪既遂與未遂之區別，應以所竊之物已否移入自己權力支配之下為標準。
    最高法院十七年上字第五０九號著有判例可資參照。查被告丙○○、甲○○二人
    正在「坤伯公司」辦公室內，整理鋁窗，並將玻璃及鋁窗分別放置時，即為證人
    乙○○所發覺，尚未將鋁窗搬運上車等情，同據證人乙○○證述在卷，則被告二
    人等雖已著手於竊取之行為，然二十片鋁窗體積重量龐大，且鋁窗與玻璃重組後
    仍未喪失其效用，如未搬運上車，尚難認已置於被告二人實力支配之下，為未遂
    犯，是核被告丙○○、甲○○二人所為，均係犯刑法第三百二十條第一項、第三
    項之竊盜未遂罪，並按刑法第二十六條前段之規定減輕其刑。公訴人認被告二人
    所犯係竊盜既遂，尚有未洽。又被告丙○○、甲○○就前開竊盜之行為，有犯意
    之聯絡及行為之分擔，均為共同正犯。另查，被告丙○○前因違反麻醉藥品管理
    條例案件，於八十七年四月三十日，經本院判處有期徒刑四月確定，並於八十七
    年六月二日易科罰金執行完畢，有卷附之臺灣高等法院檢察署刑案紀錄簡覆表可
    按，被告丙○○於刑之執行完畢後五年內再犯本件有期徒刑以上之罪，為累犯，
    依刑法第四十七條之規定加重其刑，並先加後減之。爰審酌被告丙○○、甲○○
    前均有多次犯行，年輕力盛，不思努力上進，及其犯罪動機、目的、手段，且犯
    後飾詞矯飾，並無悔意，惟其等竊取財物價值非鉅，所生之損害尚屬輕微，並已
    歸還告訴人等一切情狀，分別量處如主文所之刑，並均諭知易科罰金之折算標準
    ，以示懲儆，並冀自新。
據上論斷，應依刑事訴訟法第二百九十九條第一項前段，刑法第二十八條、第三百二
十條第一項、第三項、第二十六條前段、第四十七條、第四十一條第一項，罰金罰鍰
提高標準條例第一條前段、第二條，判決如主文。
本案經檢察官魏廷勳到庭執行職務。
中      華      民      國    九十一      年        五      月   七     日
                    臺灣宜蘭地方法院刑事第二庭
                                        審判長法  官  黃  永  勝
                                              法  官  鄭  貽  馨
                                              法  官  郭  顏  毓
右正本證明與原本無異。
如不服本判決應於送達後十日內向本院提出上訴狀（應附繕本）。
                                              書記官  莊  淑  茹
中      華      民      國    九十一      年        五      月   九     日
附錄本案論罪科刑法條全文：
刑法第三百二十條
意圖為自己或第三人不法之所有，而竊取他人之動產者，為竊盜罪，處五年以下有期
徒刑、拘役或五百元以下罰金。
意圖為自己或第三人不法利益，而竊佔他人之不動產者，依前項之規定處斷。
前二項之未遂犯罰之。
